【裁判字號】    98,交聲,411
【裁判日期】    981229
【裁判案由】    違反道路交通管理處罰條例聲明異議
【裁判全文】
臺灣花蓮地方法院交通事件裁定   98年度交聲字第411號
原處分機關  交通部公路總局臺北區監理所花蓮監理站
異  議  人  甲○○
即受處分人
上列受處分人因違反道路交通管理處罰條例案件，對於交通部公
路總局臺北區監理所花蓮監理站民國98年10月26日所為之處分（
原處分案號：花監違字第裁44-C00000000號），聲明異議，本院
裁定如下：
    主  文
異議駁回。
    理  由
一、按汽車駕駛人轉彎時，不依標誌、標線、號誌指示者，處新
    台幣（下同）600元以上1800 元以下罰鍰，道路交通管理處
    罰條例第48條第1項第2款定有明文。違反同條例第48條之情
    形，除依原條款處罰鍰外，記違規點數1點，同條例第63 條
    第1項第1款亦定有明文。
二、原處分意旨略以：本件異議人即受處分人甲○○（下稱異議
    人）駕駛車牌號碼7F-0861號自用小客車，於民國98年9月16
    日下午15時3 分許，行經台北縣中和景平、安樂路口處，因
    「不依標誌、標線號誌指示」之違規，經台北縣政府警察局
    中和第一分局秀山派出所員警當場攔停，予以掣單舉發。嗣
    異議人未於舉發通知單上所載之應到案日期前（即98年10月
    1日前）向原處分機關提出申訴且逾應到案期限30 日內，原
    處分機關乃依道路交通管理處罰條例第48條第1項第2款、第
    63條第1項第1款及違反道路交通管理事件統一裁罰基準表規
    定，逕行裁處1000元罰鍰，並記違規點數1點。
三、異議意旨略以：由於岳母9月底病危住院，導致10月1日未處
    理罰單，而遭逾期罰緩加增400元至1000 元，本人於次日早
    上向花蓮監理所呈情希望以原罰金600 元立即結案遭拒，爰
    聲明異議云云。
四、經查：
  (一)本件異議人交通違規事件經原處分機關於98年10月26日以花
    監違字第裁44-C00000000號裁決處分，裁決書於98年10月28
    日送達在案，有裁決書、送達證書影本各1 份附卷為憑。則
    異議人如對上開裁決不服欲提出聲明異議，應自上開裁決書
    合法送達日（98年10月28日）之翌日起20日內聲明異議，即
    自98年10月29日（其收受上開裁決書之翌日）起算至98年11
    月17日止，又異議人之地址設於桃園市○○路779號6 樓之3
    號，與原處分機關之間（原處分機關之機關地址：花蓮縣吉
    安鄉○○路○段152號），依法院訴訟當事人在途期間標準第
    4條及第2條規定，在途期間為3日，故以98年11月20 日為期
    間末日而屆滿。異議人於98年11月19日向原處分機關提出聲
    明異議，有收狀章戳在卷可稽，異議人聲明異議顯然未逾20
    日之法定期間，原處分機關認異議人聲明異議之期間已逾法
    定期限20日，實屬誤會，核先敘明。
  (二)查異議人於98年9月16日下午15時3分，駕駛車號7F-086 1號
    自用小客車，行經台北縣中和景平、安樂路口未依號誌行駛
    ，經台北縣政府警察局中和第一分局秀山派出所員警攔停掣
    單舉發之事實，為異議人所不爭執，並有台北縣政府警察局
    北縣警交大字第C00000000 號舉發通知單在卷可稽，異議人
    有上開違規之事實，可堪認定。
  (三)而異議人之違規行為係經交通員警當場攔停掣單舉發，並親
    自簽收舉發通知單在案，是異議人於98 年9月16日即知悉其
    應於通知單內所載應到案日期前到應到案處所聽候裁決或於
    期限內自動繳納罰鍰，異議人遲未繳納而逾期，難認與其岳
    母於98年9 月底之住院有關。又縱異議人因其自身事由疏未
    注意該通知單之應到案日期記載，惟此可歸責事由存在於異
    議人，自難認其異議為有理由。
五、綜上所述，異議人確有前揭違規行為明確，而異議人未於原
    舉發通知單所記載應到案日期即98年10 月1日前繳納罰鍰或
    到案陳述意見，原處分機關據以援引道路交通管理處罰條例
    第48條第1項第2款之規定，並依違反道路交通管理事件統一
    裁罰基準表規定「逾越應到案期限30日以內，繳納罰鍰或到
    案聽候裁決」之標準，對異議人裁處罰鍰1000元，於法並無
    違誤或不當之處。本件聲明異議為無理由，應予駁回。
六、據上論斷，應依道路交通案件處理辦法第19條，裁定如主文
    。
中    華    民    國    98    年    12    月    29    日
                  交通法庭      法  官  蔡寶樺
上列正本證明與原本無異。
如對本裁定不服，應於送達後5 日內，向本院提出抗告狀（應抄
附繕本）。
中    華    民    國    98    年    12    月    29    日
                                書記官

司法院資訊處製作；財團法人民間司法改革基金會備份。
